【裁判字號】    99,易,63
【裁判日期】    990322
【裁判案由】    竊盜
【裁判全文】
臺灣彰化地方法院刑事判決                99年度易字第63號
公  訴  人  臺灣彰化地方法院檢察署檢察官
被      告  甲○○
上列被告因竊盜案件，經檢察官提起公訴（98年度偵字第10258
號），本院以簡式審判程序判決如下：
    主    文
甲○○攜帶兇器竊盜，未遂，累犯，處有期徒刑柒月，扣案鉗子
壹支沒收。
    犯罪事實
一、甲○○前於民國97年間因施用毒品等案件，經臺灣高等法院
    臺中分院以97年度上訴字第62號判決判處有期徒刑10月、10
    月，應執行有期徒刑1年1月確定，於98年6月12日縮刑期滿
    執行完畢。詎仍不知悔改，竟意圖為自己不法所有，於98年
    11月23日晚間11時許，至彰化縣大村鄉○○路○段4巷28號前
    ，欲竊取乙○○所有懸掛於廁所外牆上之熱水器變壓器，並
    著手以現場拾得客觀上足供兇器使用之剪刀1把（未扣案）
    剪斷熱水器下方之瓦斯管線，惟於欲持其所有客觀上足供兇
    器使用之鉗子1支拆解變壓器之際，為乙○○發現有異而報
    警處理，並扣得鉗子1支，始未行竊得逞。
二、案經乙○○訴由彰化縣警察局員林分局報告臺灣彰化地方法
    院檢察署檢察官偵查起訴。
    理    由
一、本件被告甲○○所犯係死刑、無期徒刑、最輕本刑為3年以
    上有期徒刑以外之罪，其於準備程序中就被訴事實為有罪之
    陳述，經告知被告簡式審判程序之旨，並聽取公訴人及被告
    之意見後，本院合議庭認為適宜而裁定由受命法官獨任進行
    簡式審判程序，合先敘明
二、訊據被告甲○○對於前開犯罪事實均坦承不諱，核與證人即
    告訴人乙○○於警詢中指述情節相符，並有搜索扣押筆錄、
    扣押物品目錄表、現場照片等件在卷可資佐證，足認被告甲
    ○○自白與事實相符。綜上所述，本件事證明確，被告上開
    犯行堪以認定。
三、按刑法第321條第1項第3款之攜帶兇器竊盜罪，係以行為人
    攜帶兇器竊盜為其加重條件，此所謂兇器，其種類並無限制
    ，凡客觀上足對人之生命、身體、安全構成威脅，具有危險
    性之兇器均屬之，且祇須行竊時攜帶此種具有危險性之兇器
    為已足，並不以攜帶之初有行兇之意圖為必要（最高法院79
    年臺上字第5253號判例意旨參照）。查，本件被告行竊時所
    使用之剪刀及鉗子為堅硬金屬材質，且可剪斷管線，若用以
    攻擊人體，客觀上顯足以傷害人之生命、身體至明，為具有
    危險性之兇器無疑。另按刑法上竊盜罪既遂未遂區分之標準
    ，係採權力支配說，即行為人將竊盜之客體，移入一己實力
    支配之下者為既遂，若著手於竊盜，而尚未脫離他人之持有
    ，或未移入一己實力支配之下者，則為未遂（最高法院84年
    度臺上字第2256號判決要旨參照）。被告為阻斷該熱水器之
    瓦斯供應以便拆解而剪斷瓦斯管線，惟於此際即遭告訴人發
    覺，前開熱水器顯尚未脫離告訴人之持有，是核被告所為，
    係犯刑法第321條第1項第3款、第2項之攜帶兇器竊盜罪未遂
    罪，起訴意旨認被告前開犯行已構成既遂，容有誤會，附此
    敘明。被告已著手於竊盜犯罪行為之實行而不遂，為未遂犯
    ，爰依刑法第25條第2項規定減輕其刑。查，被告前於97年
    間因施用毒品等案件，經臺灣高等法院臺中分院以97年度上
    訴字第62號判決判處有期徒刑10月、10月，應執行有期徒刑
    1年1月確定，於98年6月12日縮刑期滿執行完畢，有臺灣高
    等法院被告前案紀錄表1份在卷可按，其於受有期徒刑執行
    完畢後5年以內又故意再犯本案犯行，為累犯，應依刑法第
    47條第1項規定加重其刑。被告同時具有加重及減輕事由，
    應依刑法第71條第1項之規定先加後減之。爰審酌被告年輕
    力壯，前已有竊盜前科，有臺灣高等法院被告前案紀錄表1
    份在卷可稽，竟不思改過，仍冀圖不勞而獲，再為本案加重
    竊盜未遂犯行，及其犯罪之動機、目的、手段、犯罪後坦承
    犯行等一切情狀，量處如主文所示之刑。扣案之鉗子1支，
    為被告所有供犯罪所用之物，業據被告供明在卷，爰依刑法
    第38條第1項第2款規定，予以宣告沒收如主文所示。
據上論斷，應依刑事訴訟法第273條之1第1項、第299條第1項前
段，刑法第321條第1項第3款、第2項、第25條第1項、第2項、第
47條第1項、第38條第1項第2款，判決如主文。
本案經檢察官葉建成到庭執行職務。
中    華    民    國    99    年    3     月    22    日
                        刑事第五庭    法  官  蔡家瑜
以上正本證明與原本無異。
如不服本判決應於收受判決後10日內向本院提出上訴書狀，並應
敘述具體理由；其未敘述上訴理由者，應於上訴期間屆滿後20日
內向本院補提理由書（均須按他造當事人之人數附繕本）「切勿
逕送上級法院」。
告訴人或被害人對於判決如有不服具備理由請求檢察官上訴者，
其上訴期間之計算係以檢察官收受判決正本之日期為準。
中    華    民    國    99    年    3     月    22    日
                                      書記官  陳秀鳳
附錄論罪科刑法條：
中華民國刑法第321條
犯竊盜罪而有左列情形之一者，處6月以上、5年以下有期徒刑：
一、於夜間侵入住宅或有人居住之建築物、船艦或隱匿其內而犯
    之者。
二、毀越門扇、牆垣或其他安全設備而犯之者。
三、攜帶兇器而犯之者。
四、結夥三人以上而犯之者。
五、乘火災、水災或其他災害之際而犯之者。
六、在車站或埠頭而犯之者。
前項之未遂犯罰之。

司法院資訊處製作；財團法人民間司法改革基金會備份。
